【裁判字號】    97,訴,2322
【裁判日期】    980417
【裁判案由】    強盜等
【裁判全文】
臺灣臺南地方法院刑事判決              97年度訴字第2322號
公  訴  人  臺灣臺南地方法院檢察署檢察官
被      告  丙○○
                  （現在臺灣臺南監獄臺南分監另案執行中）
選任辯護人  曾靖雯律師
            江信賢律師
            熊家興律師
被      告  丁○○
                    （現在臺灣臺南看守所羈押中）
指定辯護人  本院公設辯護人甲○○
上列被告等因強盜等案件，經檢察官提起公訴（97年度偵字第15
721號），本院判決如下：
    主  文
丙○○未經許可，持有可發射子彈具有殺傷力之改造手槍，處有
期徒刑伍年，併科罰金新臺幣拾貳萬元，罰金如易服勞役，以新
臺幣壹仟元折算壹日，扣案如附表編號一至三所示之改造手槍共
參枝（槍枝管制編號分別為：0000000000號、000
0000000號及0000000000號）、如附表編號四
所示之制式子彈貳顆及如附表編號五所示之子彈參拾貳顆均沒收
；又犯預備強盜罪，處有期徒刑肆月；又共同犯攜帶兇器強盜罪
，處有期徒刑柒年肆月，扣案之黑色帽子壹頂及黃色布質口罩壹
個均沒收。應執行有期徒刑拾壹年，併科罰金新臺幣拾貳萬元，
罰金如易服勞役，以新臺幣壹仟元折算壹日，扣案如附表編號一
至三所示之改造手槍共參枝（槍枝管制編號分別為：00000
00000號、0000000000號及000000000
0號）、如附表編號四所示之制式子彈貳顆、如附表編號五所示
之子彈參拾貳顆、黑色帽子壹頂及黃色布質口罩壹個均沒收。
丁○○共同未經許可，持有可發射子彈具有殺傷力之改造手槍，
處有期徒刑參年貳月，併科罰金新臺幣捌萬元，罰金如易服勞役
，以新臺幣壹仟元折算壹日，扣案如附表編號一及二所示之改造
手槍共貳枝（槍枝管制編號分別為：0000000000號及
0000000000號）及如附表編號四所示之制式子彈貳顆
均沒收；又共同犯攜帶兇器強盜罪，處有期徒刑柒年肆月，扣案
之黑色帽子壹頂及黃色布質口罩壹個均沒收。應執行有期徒刑捌
年陸月，併科罰金新臺幣捌萬元，罰金如易服勞役，以新臺幣壹
仟元折算壹日，扣案如附表編號一及二所示之改造手槍共貳枝（
槍枝管制編號分別為：0000000000號及000000
0000號）、如附表編號四所示之制式子彈貳顆、黑色帽子壹
頂及黃色布質口罩壹個均沒收。
    犯罪事實
一、丙○○前因違反肅清煙毒條例等案件，經法院判處應執行無
    期徒刑確定，執行至民國（下同）92年11月10日假釋付保護
    管束出監（觀護結束日期為102年11月10日），詎不知惕勵
    ，明知可發射子彈具有殺傷力之改造手槍及子彈，未經許可
    ，不得持有，竟未經許可，基於不法持有改造槍、彈之犯意
    ，竟於92年11月中旬某日，在臺南縣新化鎮○○路585巷5號
    ，發現其亡弟鄭有和留下如附表編號1至3所示可發射子彈具
    有殺傷力之改造手槍3枝（含彈匣各1個，槍枝管制編號分別
    為：0000000000、0000000000、0000000000）、如附表編號
    4所示具有殺傷力之制式子彈3顆（下稱如附表編號4制式子
    彈3顆）及如附表編號5所示具有殺傷力之非制式子彈44顆（
    下稱如附表編號5非制式子彈44顆），未經許可而無故持有
    上開槍、彈，並將之藏放於臺南市○區○○街25號13樓之6
    、臺南縣永康市○○○路266巷17號5樓之1住處等處。
二、丙○○、丁○○係朋友關係，丁○○因常至丙○○之住處閒
    聊，得知丙○○持有上開槍、彈，詎丙○○、丁○○竟萌生
    意圖為自己不法所有而強盜他人財物之犯意，商妥由丙○○
    提供槍、彈及車輛，丁○○提供綽號「阿賢」之姓名、年籍
    不詳之成年人士於97年5、6月間所交付之車牌號碼SW-7797
    號車牌（該等車牌係陳耀常於96年11月間發現在臺南縣永康
    市○○○街90巷之二王城對面路邊失竊，丁○○收受時不知
    係贓物），懸掛在丙○○提供之車輛上，躲避追緝，而至位
    於高雄縣湖內鄉○○村○○街112巷21號賭場，強盜財物。
    丙○○遂繼續上開不法持有槍、彈之犯意，於97年9月24日
    下午1時許，依計畫攜帶其所持有如附表編號1至2所示具有
    殺傷力之改造手槍2枝（含彈匣各1個，槍枝管制編號分別為
    ：0000000000、0000000000）、如附表編號4制式子彈3顆及
    如附表編號5所示具有殺傷力之非制式子彈9顆，作為強盜之
    犯罪工具，與丁○○會合；丁○○亦明知可發射子彈具有殺
    傷力之改造手槍及子彈，未經許可，不得持有，竟基於共同
    不法持有槍、彈之犯意聯絡，自斯時起與丙○○共同繼續持
    有上開改造手槍2支（含彈匣各1個）及具殺傷力子彈12顆，
    並駕駛丙○○所有之車牌號碼2S-3356號自小客車，搭載丙○○，先至臺南縣永康市二王城附近墓園，將上開自小客車
    車牌更換為「SW-7797」車牌後，二人於當日下午4時許，由
    丁○○駕駛上開自小客車搭載丙○○，攜帶該等槍、彈，至
    位於高雄縣湖內鄉○○村○○街112巷21號，預備強盜他人
    財物，惟因該處無人聚賭，始作罷離去。
三、丙○○及丁○○駕車離開高雄縣湖內鄉○○村○○街112 巷
    21號後，於同年月日下午4時35分許，行經位於臺南縣歸仁
    鄉○○路○段96號之「阿卿檳榔攤」時，因見「阿卿檳榔攤
    」正在營業中，竟另基於意圖為自己不法所有而強盜他人財
    物之犯意聯絡，丁○○旋即將上開自小客車暫停在「阿卿檳
    榔攤」前，丙○○及丁○○立刻分持具殺傷力、客觀上具有
    危險性、可為兇器使用而裝填有「如附表編號4所示制式子
    彈3顆及如附表編號5所示非制式子彈9顆」之如附表編號1至
    2所示之改造手槍2枝，丙○○並以其所有之黃色布質口罩1
    個蒙面，頭戴其所有之黑色帽子1頂，丁○○亦以其所有之
    口罩蒙面，頭戴其所有之帽子，由側門進入「阿卿檳榔攤」
    ，分持上開槍、彈，對在場之己○○、戊○○○、壬○○、
    庚○○恫嚇稱：「不准動，將你們身上的錢都拿出來」等語
    ，並逼使己○○、戊○○○、壬○○、庚○○面向牆壁，致
    使己○○、戊○○○、壬○○、庚○○不能抗拒，而取得新
    臺幣（下同）136,000元（分別自己○○、壬○○、庚○○
    處取得122,000元、8,000元及6,000元）。丁○○、丙○○
    得手尚未離去之際，見辛○○進入「阿卿檳榔攤」，丁○○
    、丙○○隨即接續上開犯意聯絡，分持上開槍、彈，對辛○○恐嚇稱：「不准動，把錢拿出來」等語，致使辛○○不能
    抗拒，任由丁○○強取辛○○口袋內之20,000元。嗣辛○○
    擋住丁○○、丙○○去路，並大聲喊稱：伊是來買檳榔，為
    何拿伊的錢等語後，丁○○、丙○○始將20,000元返還辛○○後，駕車逃逸，朋分金錢花用；數日後，丁○○並將上開
    「SW-7797」車牌、其所有之上開口罩及帽子丟棄在臺南市
    四草大橋下。
四、其後，警方據報前往上開檳榔攤蒐證，循線查知丁○○、丙○○涉有上開犯行，由臺灣臺南地方法院檢察官簽發拘票，
    於97年10月30日下午1時30分許，在臺南市○○路181號「歐
    微汽車旅館」329號房門口拘獲丁○○，又於97年10月31日
    凌晨2時25分許，在臺南縣永康市○○○路266巷17號5樓之1
    ，拘獲丙○○，並扣得如附表編號1至3所示之改造手槍3枝
    、如附表編號4制式子彈3顆及如附表編號5非制式子彈44 顆
    、上開黑色帽子1頂及上開黃色布質口罩1個。
二、案經臺南縣警察局歸仁分局移送臺灣臺南地方法院檢察署檢
    察官偵查起訴。
    理  由
一、訊據被告丙○○及被告丁○○對於上開犯罪事實均承認不諱
    （見本院卷第45、96頁），並有其二人於偵查中以證人身分
    結證之證述附卷可佐（見偵卷第22-25、31-35、73-76、177
    -180頁），再有對於證人己○○、證人戊○○○、證人壬○○、證人庚○○、證人辛○○及證人陳耀常之警詢時及偵查
    中具結在卷可憑（見警卷21-50頁，偵卷46、52至54頁），
    另有如附表編號1至3所示之改造手槍3枝（含彈匣各1個）、
    如附表編號4制式子彈3顆（指原本均係口徑9mm制式子彈，
    採樣1顆試射）及如附表編號5非制式子彈44顆（指原本均係
    非係制式子彈，由金屬彈殼組合直徑9.0加減0.5mm金屬彈頭
    而成，採樣12顆試射）扣案可稽，而該等槍、彈經鑑定後，
    其鑑定結果分別見於附表編號1至5所示，認均具有殺傷力，
    且屬於槍砲彈藥刀械管制條例所列其他可發射子彈具有殺傷
    力之槍枝及子彈，有內政部警政署刑事警察局97年10月31日
    刑鑑字第0970174302號函在卷可稽（見偵卷第171-173頁背
    面），復有內政部警政署刑事警察局97年10月9日刑紋字第0
    970148414號鑑驗書、臺南縣警察局歸仁分局現場勘察圖1紙
    、逃逸路線圖1紙、路口監視器翻拍照片11張、現場勘察及
    蒐證照片16張、0000000000號及0000000000號電話於97年9
    月24日之通聯紀錄、車牌號碼2Ｓ─3356號自小客車之蒐證
    照片3張、刑事警察局偵八隊搜索筆錄、臺南縣警察局歸仁
    分局扣物品目錄表各1份及高雄縣湖內鄉○○村○○街112巷
    21號相片2張堪查（見警卷55至62、72、73、94至99、138、
    112、113、115、116、130頁），又有上開黑色帽子1頂及上
    開黃色布質口罩1個扣案可憑，故被告二人之上開自白與事
    實相符，可以採信；另依有利於被告認定之法則，本院認被
    告2人攜往犯案之12顆子彈為如附表編號4制式子彈3顆（其
    中1顆業經試射）及如附表編號5所示之子彈中業經試射完畢
    者之其中非制式子彈9顆。綜上，本件事證明確，被告二人
    之上開犯行堪以認定。
二、按刑法所謂之兇器，其種類並無限制，凡客觀上足對人之生
    命、身體、安全構成威脅，具有危險性之兇器均屬之，且祇
    須行竊或強盜時攜帶此種具有危險性之兇器為已足，並不以
    攜帶之初有行兇之意圖為必要（最高法院79年臺上字第5253
    號判例可稽），查扣案之本件如附表編號1至2所示之改造手
    槍2枝、如附表編號4制式子彈3顆及如附表編號5所示之非制
    式子彈9顆均具殺傷力，皆為具危險性之兇器。(一)核被告丙○○所為，係犯槍砲彈藥刀械管制條例第8條第4項之未經許
    可持有可發射子彈具有殺傷力之改造手槍罪、同條例第12條
    第4項之未經許可持有子彈罪、刑法第328條第5項、第1項之
    預備強盜罪及刑法第330條第1項之攜帶凶器強盜罪；核被告
    丁○○所為，係犯槍砲彈藥刀械管制條例第8條第4項之未經
    許可持有可發射子彈具有殺傷力之改造手槍罪、同條例第12
    條第4項之未經許可持有子彈罪、刑法第328條第5項、第1項
    之預備強盜罪及刑法第330條第1項之攜帶凶器強盜罪。(二)又
    持有槍、彈罪，其持有之繼續，為行為之繼續，而非狀態之
    繼續，亦即一經未經許可持有槍彈，該罪雖告成立，但其完
    結，須繼續至持有行為終了時為止；被告丙○○未經許可持
    有具殺傷力之槍、彈行為雖起自92年11月中旬，乃繼續至97
    年10月31日為警查扣時始終了，故自應適用94年1月28日修
    正生效後之槍砲彈藥刀械管制條例，而無新舊法比較之問題
    。被告丙○○同時持有如附表編號1至3所示之改造手槍3枝
    、如附表編號4制式子彈3顆及如附表編號5非制式子彈44顆
    之行為，被告丁○○同時持有如附表編號1至2所示之改造手
    槍2枝、如附表編號4制式子彈3顆及如附表編號5所示之非制
    式子彈9顆之行為，均屬一行為觸犯數罪名之異種想像競合
    犯，各應依刑法第55條前段規定，從一重依非法持有改造手
    槍罪處斷。(三)又按無故持有手槍及子彈，如持有之初，並無
    犯特定之罪之意圖，而係於無故持有行為繼續中，因某種原
    因之介入，始持以犯罪，其為犯特定之罪而持有之行為，乃
    原單純持有繼續犯之一部分，不容割裂而另論以一意圖供犯
    罪而持有罪，更不得因其事後持以犯罪，而追溯至其原單純
    持有部分，合併論以一個意圖供犯罪之用而持有罪，故其持
    有手槍與嗣後所犯特定犯罪之間，並無牽連關係，應分論併
    罰（最高法院90年度臺上字第7498號裁判參照）。查被告丙○○自92年11月中旬起即已持有扣案之槍、彈，嗣後於97年
    9月24日下午始持之為上開預備強盜及共同加重強盜等行為
    ，堪認被告丙○○持有扣案槍、彈之初，尚無犯上開預備強
    盜及共同加重強盜之意，參酌所引裁判意旨，應分論併罰，
    被告丙○○認為其所為犯罪事實一及三部分，存有吸收關係
    云云（見本院卷第48頁），容有誤會。(四)被告2人於警詢時
    及偵審中均已供承其等本係前往高雄縣湖內鄉○○村○○街
    112巷21號賭場強盜，因該處無人，返程時臨時起意共同持
    槍進入「阿卿檳榔攤」強盜等語在卷（見警卷第3、17頁，
    偵卷第22、29頁，本院卷第98頁），故其等所為上開犯罪事
    實二、三部分之犯行，犯意不同，時、地有異，被害人亦不
    相同，應分論併罰之。又被告2人前往上開湖內鄉○○村○○街112巷21號賭場，因該處無人，始無法著手強盜財物，
    乃係由於無人聚賭之外部障礙所致，並非因為被告2人行為
    之性質上無結果實現之可能性，難謂不能發生法益侵害或未
    有受侵害之危險，故被告丙○○所辯此部分之犯罪客體不存
    在，有不能犯情形云云（見本院卷第48頁），尚非可採；另
    按所謂「不能犯」，係指已著手於犯罪之實行，而不能發生
    犯罪之結果，且無危險者而言（最高法院95年臺上字第6281
    號裁判要旨參照），附為說明。(五)另被告2人上開犯罪事實
    三之所為，乃於同時、地實施，侵害己○○等人法益，該等
    行為之獨立性極為薄弱，依一般社會健全觀念，在時間差距
    上，難以強行分開，在刑法評價上，以視為數個舉動之接續
    施行，合為包括之一行為予以評價，較為合理，屬接續犯；
    被告2人以上開犯罪事實三所示之一行為對己○○、戊○○○、壬○○、庚○○及辛○○為之，係觸犯數罪名，屬想像
    競合，應從一重處斷。(六)被告丁○○持有如附表編號1至2所
    示改造手槍2枝及上開具有殺傷力之12顆子彈而為上開預備
    強盜之行為，屬一行為觸犯數罪名之想像競合犯，應依刑法
    第55條前段規定，從一重依槍砲彈藥刀械管制條例第8條第4
    項之未經許可持有可發射子彈具有殺傷力之改造手槍罪處斷
    。被告2人對於犯罪事實二之持有如附表編號1至2所示改造
    手槍2枝及具有殺傷力之子彈12顆部分及犯罪事實三部分，
    均有犯意聯絡及行為分擔（被告2人所為預備強盜罪行部分
    無刑法關於共同正犯規定之適用），皆為共同正犯；另按刑
    法第二十八條共同正犯之範圍，已修正限縮於共同實行犯罪
    行為者始成立共同正犯，排除陰謀犯、預備犯之共同正犯（
    最高法院96年臺上字第3773號裁判要旨參照），公訴人認被
    告2人關於犯罪事實二之預備強盜罪行部分亦成立共同正犯
    云云，容有誤解。又被告丙○○所犯未經許可持有可發射子
    彈具有殺傷力之改造手槍罪、預備強盜罪及共同攜帶凶器強
    盜罪之各罪間；被告丁○○所犯共同未經許可持有可發射子
    彈具有殺傷力之改造手槍罪及共同攜帶凶器強盜罪之各罪間
    ；犯意個別，均應分論併罰。
三、(一)爰審酌被告2人均明知不得持有上開槍、彈係違法，竟違
    法為之，被告丙○○係於假釋期間犯之，又其等正屬壯年，
    不知奮力向上，為獲取金錢，竟持具殺傷力之槍、彈，共同
    為上開預備強盜及加重強盜等行為，於加重強盜過程，使被
    害人等深感惶恐，造成心理難以抹滅之傷害及一般社會大眾
    之恐慌，並對社會治安產生潛在危險，暨被告2人經警查緝
    到案後均坦承犯行，兼衡其等犯罪之手段、素行、生活狀況
    、智識程度等一切情狀，分別量處如主文所示之刑，並就罰
    金部分，諭知易服勞役之折算標準，復定其等應執行刑，以
    示懲儆。(二)另扣案「如附表編號1至3所示之改造手槍3枝、
    如附表編號4所示制式子彈2顆及如附表編號5所示非制式子
    彈32顆」，均屬違禁物，依刑法第38條第1項第1款、第2項
    之規定，於被告丙○○所犯之未經許可持有具殺傷力之改造
    手槍罪名項下，宣告沒收；另「如附表編號1至2所示之改造
    手槍2枝及如附表編號4所示制式子彈2顆」，係被告2人為預
    備強盜犯行時，共同持有之槍、彈（被告2人另共同攜帶之
    如附表編號4所示制式子彈1顆及如附表編號5所示之非制式
    子彈9顆，業經試射，詳前），依共同正犯責任共同之原則
    ，乃於被告丁○○所犯之未經許可持有具殺傷力之改造手槍
    罪名（此與預備強盜罪名係想像競合犯之關係）項下，宣告
    沒收；至於「如附表編號4所示制式子彈1顆及如附表編號5
    所示非制式子彈12顆」，業經試射，該等試射所餘之物，已
    失子彈結構及性能，不具殺傷力，故不諭知沒收，併予敘明
    。扣案之上開黑色帽子1頂及上開黃色布質口罩1個，係被告
    丙○○所有而供本件共同加重強盜犯行所用之物，業經被告
    丙○○於偵審中供明在卷（見偵卷第29頁，本院卷第97 頁
    ），依刑法第38條第1項第2款、第3項規定宣告沒收。至於
    被告丁○○所有、供本件共同加重強盜犯行所用之口罩及帽
    子，亦經被告丁○○於犯案後丟棄，業據被告丁○○於警詢
    時及審理中供述明確（見警卷5頁，本院卷第97頁），該等
    物品既已丟棄而滅失，無須宣告沒收。另扣案不具殺傷力之
    非制式子彈12顆、手銬2副、通槍條1支、通槍鋼刷1支、小
    型電動磨砂機1臺、小型鑽頭15支、頭紗布套1盒、槍套1 個
    、頭套4個、口罩3個及行動電話手機2支，並無證據可認與
    本件犯行有直接之關連，不予宣告沒收。(三)至於檢察官聲請
    令被告2人於刑之執行前，入勞動場所強制工作乙節，因檢
    察官為此等聲請所指之被告2人「因賭博成習，而經濟困窘
    ，即相偕持槍強盜他人財物」等理由，與刑法第九十條第一
    項關於「有犯罪之習慣或因懶惰或遊蕩成習而犯罪者」之規
    定有間，且本件亦無確切證據可證明及此，另被告丙○○前
    因違反肅清煙毒條例等案件，經法院判處應執行無期徒刑確
    定，自80年10月間執行至92年11月10日始獲假釋付保護管束
    出監，被告丁○○前亦僅因賭博案件，經本院以85年度易字
    第4595號判處有期徒刑6月確定，於86年8月8日易科罰金執
    行完畢，再因妨害風化案件，經本院以85年度新簡字第427
    號判處拘役40日確定，於93年2月6日易科罰金執行完畢等情
    ，有其等之臺灣高等法院被告前案紀錄表在卷可憑，故本件
    尚難以被告2人犯有本件犯行，即遽認被告2人有犯罪之習慣
    ，或因遊蕩或懶惰成習而犯罪。再則，本院認對被告2人處
    以前開有期徒刑，已足以使其等心生警惕，改過向善，故不
    另行宣告強制工作，併此敘明。
據上論斷，應依刑事訴訟法第299條第1項前段，槍砲彈藥刀械管
制條例第8條第4項、第12條第4項，刑法第11條前段、第28條、
第328條第5項、第1項、第330條第1項、第55條前段、第51條第5
款、第42條第3項前段、第38條第1項第1款、第2款，判決如主文
。
本案經檢察官乙○○到庭執行職務。
中    華    民    國    98    年    4     月    17    日
                  刑事第十庭    審判長法  官  陳威龍
                                      法  官  高如宜
                                      法  官  盧鳳田
以上正本證明與原本無異。
如不服本判決應於收受本判決後10日內向本院提出上訴書狀，並
應敘述具體理由。如未敘述上訴理由者，應於上訴期間屆滿後20
日內向本院補提理由書狀（均須按他造當事人之人數附繕本）「
切勿逕送上級法院」。
                                      書記官  黃憶筑
中    華    民    國    98    年    4     月    17    日
附錄本件論罪科刑法條全文：
槍砲彈藥刀械管制條例第8條：
未經許可，製造、販賣或運輸鋼筆槍、瓦斯槍、麻醉槍、獵槍、
空氣槍或第4條第1項第1款所定其他可發射金屬或子彈具有殺傷
力之各式槍砲者，處無期徒刑或5年以上有期徒刑，併科新臺幣1
千萬元以下罰金。未經許可，轉讓、出租或出借前項所列槍枝者
，處5年以上有期徒刑，併科新臺幣1千萬元以下罰金。
意圖供自己或他人犯罪之用，而犯前二項之罪者，處無期徒刑或
7年以上有期徒刑，併科新臺幣1千萬元以下罰金。
未經許可，持有、寄藏或意圖販賣而陳列第1項所列槍枝者，處3
年以上10年以下有期徒刑，併科新臺幣700萬元以下罰金。
第 1 項至第 3 項之未遂犯罰之。
槍砲彈藥刀械管制條例第12條：
未經許可，製造、販賣或運輸子彈者，處1年以上7年以下有期徒
刑，併科新台幣500萬元以下罰金。
未經許可，轉讓、出租或出借子彈者，處6月以上5年以下有期徒
刑，併科新台幣300萬元以下罰金。
意圖供自己或他人犯罪之用，而犯前二項之罪者，處3年以上10
年以下有期徒刑，併科新台幣700萬元以下罰金。
未經許可，持有、寄藏或意圖販賣而陳列子彈者，處5年以下有
期徒刑，併科新台幣300萬元以下罰金。
第 1 項至第 3 項之未遂犯罰之。
刑法第330條：
犯強盜罪而有第三百二十一條第一項各款情形之一者，處七年以
上有期徒刑。
前項之未遂犯罰之。
附表：
┌──┬───────┬────────────────────────┐
│編號│槍彈          │鑑定文號及鑑定結果                              │
├──┼───────┼────────────────────────┤
│一  │改造手槍一枝（│(1)文號：內政部警政署刑事警察局97年10月31日刑鑑字│
│    │含彈匣一個，槍│  第0970174302號函（見偵卷第171-173頁背面）。   │
│    │枝管制編號：11│(2)鑑定結果：認係改造手槍，由仿由仿BERETTA廠92FS │
│    │00000000號）  │  型半自動手槍製造之槍枝，換裝土造金屬槍管而成，│
│    │              │  擊發功能正常，可供擊發適用子彈使用，認具殺傷力│
│    │              │  。                                            │
├──┼───────┼────────────────────────┤
│二  │改造手槍一枝（│(1)文號：內政部警政署刑事警察局97年10月31日刑鑑字│
│    │含彈匣一個，槍│  第0970174302號函（見偵卷第171-173頁背面）。   │
│    │枝管制編號：11│(2)鑑定結果：同編號一之鑑定結果。                │
│    │00000000號）  │                                                │
├──┼───────┼────────────────────────┤
│三  │改造手槍一枝（│(1)文號：內政部警政署刑事警察局97年10月31日刑鑑字│
│    │含彈匣一個，槍│  第0970174302號函（見偵卷第171-173頁背面）。   │
│    │枝管制編號：11│(2)鑑定結果：同編號一之鑑定結果。                │
│    │00000000號）  │                                                │
├──┼───────┼────────────────────────┤
│四  │制式子彈三顆（│(1)文號：同編號一之文號。                        │
│    │已試射一顆，另│(2)認均係口徑9mm制式子彈，採樣一顆試射，可擊發， │
│    │有二顆）      │  認具殺傷力。                                  │
├──┼───────┼────────────────────────┤
│五  │非制式子彈四十│(1)文號：同編號一之文號。                        │
│    │四顆（已試射十│(2)認均非係制式子彈，由金屬彈殼組合直徑9.0加減0.5│
│    │二顆，另有三十│  mm金屬彈頭而成，採樣十二顆試射，可擊發，認均具│
│    │二顆）        │  殺傷力。                                      │
└──┴───────┴────────────────────────┘


司法院資訊處製作；財團法人民間司法改革基金會備份。
